臺灣高雄地方法院刑事判決　　　　　　　95年度訴字第3016號
公　訴　人　臺灣高雄地方法院檢察署檢察官
被　　　告　乙○○
上列被告因毒品危害防制條例案件，經檢察官提起公訴（95年度
毒偵字第5731、5868號），並經本院合議庭裁定由受命法官獨任
進行簡式審判程序，本院判決如下：
    主  文
乙○○連續施用第一級毒品，處有期徒刑捌月。又施用第二級毒
品，處有期徒刑參月。應執行有期徒刑拾月。
    事  實
一、乙○○前因施用毒品案件，經本院以94年度毒聲字第3032號
    裁定送觀察、勒戒後，認無繼續施用毒品之傾向，於民國95
    年3 月7 日觀察勒戒執行完畢釋放，並經臺灣高雄地方法院
    檢察署於同年3 月23日以95年度毒偵緝字第96號為不起訴處
    分確定在案。猶不知戒絕毒癮，明知海洛因及甲基安非他命
    分別係毒品危害防制條例第2 條第2 項第1 款及第2 款所分
    別明定之第一級毒品及第二級毒品，不得持有、施用，竟於
    上開觀察、勒戒執行完畢釋放後5 年內，復基於施用第一級
    毒品海洛因之概括犯意及施用第二級毒品甲基安非他命之犯
    意，陸續為下列之施用行為：
  (一)於95年6 月18日某時，在其位於高雄市○○區○○路31號2
    樓之3 住處，以將第一級毒品海洛因摻入香菸吸食之方式，
    施用第一級毒品海洛因1 次，嗣於翌日18時5 分許，經警持
    本院核發之搜索票（95年度聲搜字第1585號）至乙○○之上
    開住處執行搜索，並徵得其同意採集尿液送驗，結果呈現嗎
    啡陽性反應。
  (二)於95年6 月22日某時，在其前揭住處，分別以將第一級毒品
    海洛因摻入香菸吸食之方式，及以將第二級毒品甲基安非他
    命放置於玻璃球內點火燒烤吸食煙氣之方式，分別施用第一
    級毒品海洛因及第二級毒品甲基安非他命各1 次，嗣於翌日
    16時許，在高雄縣鳳山市○○路與自強路口，因為警見其行
    跡可疑而上前盤查，並經乙○○之同意，採集尿液送驗，結
    果呈現嗎啡及甲基安非他命陽性反應，而查悉上情。
二、案經高雄縣政府警察局及高雄市政府警察局移送高雄地方法
    院檢察署檢察官偵查起訴。
    理  由
一、被告乙○○所犯係死刑、無期徒刑、最輕本刑為3 年以上有
    期徒刑以外之罪，其於準備程序中就前揭被訴事實為有罪之
    陳述，經受命法官告知簡式審判程序之旨，並聽取其與公訴
    人之意見後，本院合議庭認為適宜由受命法官獨任進行簡式
    審判程序，爰依刑事訴訟法第273 條之1 第1 項規定，裁定
    由受命法官獨任進行審判程序，合先敘明。
二、上開犯罪事實，業據被告乙○○於本院審理時坦承不諱，且
    被告2 次被查獲時，為警採尿送驗結果，確呈嗎啡陽性、嗎
    啡及甲基安非他命陽性反應，依序有高雄市立凱旋醫院95年
    6 月26日濫用藥物尿液檢驗報告（檢體編號L12-391 號）、
    台灣檢驗科技股份有限公司95年7 月6 日濫用藥物尿液檢驗
    報告（檢體編號：5047號）各1 紙在卷足憑，暨各該毒品案
    件嫌疑人尿液採證檢驗對照表計2 紙附卷可稽，足徵被告之
    自白與事實相符，堪以採信。是本案事證明確，被告施用第
    一級毒品海洛因、第二級毒品甲基安非他命之犯行，洵堪認
    定。
三、被告前因施用毒品案件，經本院以94年度毒聲字第3032號裁
    定送觀察、勒戒後，認無繼續施用毒品之傾向，於95年3 月
    7 日觀察勒戒執行完畢釋放等情，有臺灣高等法院被告前案
    紀錄表1 份附卷可查。被告於前開觀察、勒戒執行完畢釋放
    後5 年內再犯本件施用毒品案件，自應依法論科。
四、論罪科刑：
  (一)被告行為後，刑法部分條文業於94年2 月2 日修正公布，自
    95年7 月1 日施行，依修正後刑法第2 條第1 項規定，行為
    後法律有變更者，適用行為時之法律，但行為後之法律有利
    於行為人者，適用最有利於行為人之法律。茲比較新舊法如
    下：
  1.修正後刑法業已刪除第56條連續犯之規定，此刪除雖非犯罪
    構成要件之變更，但顯已影響行為人刑罰之法律效果，自屬
    法律變更。本件被告先後2 次施用第一級毒品海洛因，主觀
    上顯係基於施用第一級毒品之概括犯意，客觀上其多次數行
    為具有連續性，依修正前刑法第56條連續犯之規定，本得論
    以一罪，並得加重其刑；惟若適用修正後刑法規定，被告2
    次施用第一級毒品之犯行，將論以數罪而併罰之，經比較結
    果，應以修正前刑法較有利於被告。
  2.修正前刑法第51條第5 款規定：「宣告多數有期徒刑者，於
    各刑中之最長期以上，各刑合併之刑期以下，定其刑期。但
    不得逾二十年」；修正後則為：「宣告多數有期徒刑者，於
    各刑中之最長期以上，各刑合併之刑期以下，定其刑期。但
    不得逾三十年」，新舊法比較結果，以舊法有利於被告。
  3.綜合全部罪刑比較之結果，依刑法第2 條第1 項從舊從輕原
    則之規定，應以舊法之規定有利於被告，自應適用修正前之
    刑法處斷。
  (二)核被告所為，係犯毒品危害防制條例第10條第1 項之施用第
    一級毒品海洛因罪、同條第2 項之施用第二級毒品甲基安非
    他命罪。被告持有第一級毒品海洛因、第二級毒品甲基安非
    他命之低度行為，為其施用之高度行為所吸收，均不另論罪
    。其先後多次施用第一級毒品海洛因之犯行，時間緊接，方
    法相同，觸犯構成要件相同之罪名，顯係基於概括犯意為之
    ，為連續犯，應依修正前刑法第56條規定，論以一罪，並加
    重其刑。其所犯前開連續施用第一級毒品海洛因、施用第二
    級毒品甲基安非他命罪，犯意各別，行為互殊，應予分論併
    罰。
  (三)爰審酌被告無視毒品對自身、家庭之戕害，及對社會治安可
    能造成潛在之危險，屢犯施用毒品之罪，足見其戒絕毒癮之
    意志不堅，本不宜寬貸，惟念其犯後坦承犯行，態度良好，
    及施用毒品乃戕害自身健康，尚未直接危害他人等一切情狀
    ，分別量處如主文所示之刑，並定其應執行刑，以資懲儆。
據上論斷，應依刑事訴訟法第273 條之1 第1 項、第299 條第1
項前段，毒品危害防制條例第10條第1 項、第2 項，刑法第11條
前段、第2 條第1 項前段，修正前刑法第56條、第51條第5 款，
判決如主文。
本案經檢察官甲○○到庭執行職務。
中　　華　　民　　國　　96　　年　　 1　　月　　8 　　日
                  刑事第十庭  法　官  鄭凱文
以上正本證明與原本無異。
如不服本判決，應於收受送達後10日內向本院提出上訴書狀。
中　　華　　民　　國　　96　　年　　1 　　月　　9 　　日
                              書記官  林慧芬
附錄本案論罪法條：
毒品危害防制條例第10條
施用第一級毒品者，處6 月以上5 年以下有期徒刑。
施用第二級毒品者，處3 年以下有期徒刑。
